【裁判字號】    99,審訴,1964
【裁判日期】    990827
【裁判案由】    毒品危害防制條例
【裁判全文】
臺灣高雄地方法院刑事判決            99年度審訴字第1964號
公  訴  人  臺灣高雄地方法院檢察署檢察官
被      告  甲○○
上列被告因毒品危害防制條例案件，經檢察官提起公訴（99年度
毒偵字第2325號），被告於準備程序中就被訴事實為有罪之陳述
，經本院告知簡式審判程序之旨，並聽取被告與公訴人之意見後
，本院合議庭裁定由受命法官獨任進行簡式審判程序，判決如下
：
    主  文
甲○○犯施用第一級毒品罪，累犯，處有期徒刑柒月。
    事實及理由
一、犯罪事實：
    甲○○前於民國88年間，因施用毒品案件，經臺灣屏東地方
    法院以88年度毒聲字第2125號裁定其觀察、勒戒，認有繼續
    施用毒品傾向，復由同院以88年度毒聲字第2410號裁定強制
    戒治，嗣以89年度毒聲字第852 號裁定停止戒治，而於89年
    11月1 日執行完畢，並經臺灣屏東地方法院檢察署檢察官以
    89年度戒毒偵字第465 號為不起訴處分確定。又於前揭強制
    戒治執行完畢後5 年內，即於91年間，又施用第一級、第二
    級毒品及轉讓毒品等案件，經臺灣高等法院高雄分院以92年
    度上訴字第1724號判處有期徒刑1 年4 月、1 年、1 年8 月
    確定；另於92年間，因施用毒品等案件，經臺灣屏東地方法
    院以93年度訴字第154 號判處有期徒刑10月、6 月確定，上
    開5 罪經法院裁定合併定應執行為有期徒刑3 年10月確定，
    於96年5 月10日假釋出監並付保護管束，於96年7 月16日保
    護管束期滿假釋未經撤銷而視為執行完畢。詎猶不知戒絕悔
    改，基於施用第一級毒品之犯意，於98年11月24日下午8 時
    許，在其位於屏東縣潮州鎮○○○路6 號之住處內，以將海
    洛因摻入香菸而後點燃吸食之方式，施用第一級毒品海洛因
    1 次。嗣於98年11月26日，因甲○○另案通緝經警查獲，甲
    ○○主動坦承施用第一級毒品海洛因，向警方自首並願接受
    裁判，經警採集其尿液後送驗，而送驗結果確呈可待因及嗎
    啡陽性反應。
二、證據名稱：
  1.臺灣檢驗科技股份有限公司98年12月15日濫用藥物尿液檢驗
    報告、屏東縣警察局潮州分局毒品案件受檢人尿液採證編號
    與姓名對照表各1份。
  2.被告之自白。
三、論罪：
  1.按案件由犯罪地或被告之住所、居所或所在地之法院管轄，
    刑事訴訟法第5 條第1 項定有明文。查被告於98年12月9 日
    入臺灣高雄第二監獄執行，自99年2 月5 日起移監至臺灣高
    雄監獄執行，此有臺灣高等法院被告前案紀錄表、臺灣高等
    法院在監在押全國紀錄表各1 份在卷可稽，本件則於99年6
    月2 日起訴繫屬於本院，此有臺灣高雄地方法院檢察署99年
    6 月1 日雄檢惠玄（華）99毒偵2325字第09353 號函上本院
    收案戳記可憑，是本件起訴時，被告所在地為本院管轄範圍
    內之高雄縣，本院應有管轄權，合先敘明。
  2.被告前因施用毒品案件經裁定送觀察、勒戒、強制戒治，執
    行完畢後經臺灣屏東地方法院檢察署檢察官以89年度戒毒偵
    字第465 號為不起訴處分確定，後又因於5 年內施用毒品，
    經臺灣高等法院高雄分院以92年度上訴字第1724號判刑確定
    ，是被告於「初犯」經觀察、勒戒後，曾於5 年內再犯，經
    依法追訴處罰，本案已屬3 犯以上，與毒品危害防制條例第
    20條第3 項「五年後再犯」之情形有別，且因已於「五年內
    再犯」，顯見其再犯率甚高，原實施觀察、勒戒或強制戒治
    ，已無法收其實效，而無五年戒斷期之存在，自無再經觀察
    、勒戒及強制戒治之必要，檢察官逕行起訴，即無不合。
  3.海洛因為毒品危害防制條例第2 條第2 項第1 款規定之第一
    級毒品，是核被告所為，係犯毒品危害防制條例第10條第1
    項施用第一級毒品罪。被告持有第一級毒品後，進而施用，
    其持有之低度行為應被施用高度行為所吸收，不另論其持有
    第一級毒品罪。被告有犯罪事實欄所述經判處有期徒刑並執
    行完畢之情形，此有臺灣高等法院被告前案紀錄表在卷可佐
    ，其於徒刑執行完畢5 年之內故意再犯本件有期徒刑以上之
    罪，為累犯，應依法加重其刑。又被告於為警因另案查獲時
    ，就未被發覺之施用第一級毒品犯行，向員警自首而接受裁
    判，此有屏東縣政府警察局潮州分局光華派出所警員張智榮
    所製作之查獲施用毒品案件報告表、屏東縣政府警察局潮洲
    分局99年7 月23日潮警偵字第0990012913號函所附職務報告
    書各1 紙在卷可佐，應依刑法第62條前段減輕其刑。被告所
    犯之罪有上開加重及減輕事由，應依刑法第71條第1 項先加
    後減之。
四、科刑：
    爰審酌施用毒品之行為不僅戕害自身身心健康，亦間接影響
    社會治安，被告前經觀察、勒戒、強制戒治及徒刑執行後，
    仍未能戒斷毒癮，其於98年3 月因施用毒品為警查獲，經臺
    灣屏東地方法院以98年度訴字第923 號判刑確定，被告於該
    案判決確定後又再犯本件犯行，顯見先前偵審之程序已不足
    以使被告心生警惕或阻止被告施用毒品，並考量被告犯後坦
    承犯行等一切情狀，量處如主文所示之刑。
據上論斷，應依刑事訴訟法第273 條之1 第1 項、第299 條第1
項前段，毒品危害防制條例第10條第1 項，刑法第11條前段、第
47條第1 項、第62條前段，判決如主文。
本案經檢察官游淑玟到庭執行職務。
中    華    民    國    99    年    8     月    27    日
                  刑事第十庭    法  官  蔡書瑜
以上正本證明與原本無異。
如不服本判決應於收受送達後10日內向本院提出上訴書狀，並應
敘述具體理由；如未敘述上訴理由者，應於上訴期間屆滿後20日
內向本院補提理由書（均須按他造當事人之人數附繕本）「切勿
逕送上級法院」。
中    華    民    國    99    年    8     月    27    日
                                書記官   楊明月
附錄：論罪法條
毒品危害防制條例第10條第1項
施用第一級毒品者，處 6 月以上 5 年以下有期徒刑。

司法院資訊處製作；財團法人民間司法改革基金會備份。
